# 土地租金的处理

提问人：laigeng 时间：2012-04-16 18:42:02
在租赁的土地上建造房屋、桥梁、大棚等基建设施，在建造期间发生的土地租金应计入在建工程较合适还是计入当期损益较合适？恐怕又是一个仁者见仁智者见智的问题。欢迎讨论。

回答人：chenyiwei
个人的倾向性意见是把建造期间的土地使用权摊销资本化计入在建工程价值。可参阅《计学撮要》第 193 ～ 197 页。

提问人：laigeng 时间：2012-04-16 21:29:39
回复 chenyiwei 的帖子
不过不是土地使用权摊销而是土地租金啊！

回答人：chenyiwei
这两者应无本质区别。，